臺灣苗栗地方法院交通事件裁定        100年度交聲字第283號
移送機關    交通部公路總局新竹區監理所苗栗監理站
異  議  人  黃俞嘉
上列異議人即受處分人因違反道路交通管理處罰條例案件，對於
原處分機關於民國100 年8 月29日所為之處分（原處分案號：竹
監苗字第裁54-F00000000號），聲明異議，本院裁定如下：
    主  文
異議駁回。
    理  由
一、原處分意旨略以：異議人即受處分人黃俞嘉於民國100 年7
    月27日8 時30分許，駕駛車牌號碼5275-HN 自用小客車行經
    苗栗縣造橋鄉台1 線與潭內路口處為苗栗縣警察局竹南分局
    談文派出所警員舉發「闖紅燈（直行）」，移送機關即原處
    分機關爰依道路交通管理處罰條例第53條第1 項暨違反道路
    交通管理事件統一裁罰基準及處理細則第41條第4 項，裁處
    異議人罰鍰新臺幣（下同）2,700 元，並依同條例第63條第
    1 項規定記違規點數3 點，原處分並無不法等語。
二、異議意旨略以：異議人於100 年7 月27日8 時30分駕駛車牌
    號碼5275-HN 自用小客車，行駛於苗栗縣造橋鄉○○○○○
    路口時，因黃燈直行為警攔停並以違規闖紅燈為由舉發開罰
    ，異議人實為黃燈直行並無闖紅燈情事，爰聲明異議等語。
三、按汽車駕駛人，行經有燈光號誌管制之交岔路口闖紅燈者，
    處新臺幣1,800 元以上5,400 元以下罰鍰，並記違規點數3
    點，道路交通管理處罰條例第53條第1 項、第63條第1 項第
    3 款分別定有明文。
四、異議人主張其並無原處分所裁罰之違規事項「闖紅燈（直行
    ）」之情事，異議人於上開時、地實為黃燈直行云云。查異
    議人是否有本件違規之情事，經本院依職權勘驗苗栗縣警察
    局竹南分局提供之警員採證影像光碟，其內容為「畫面行進
    於苗栗縣造橋鄉台一線與潭內路口（以下簡稱系爭路口）：
    1.畫面1 分46秒顯示，畫面行進於系爭路口之路口號誌顯示
    為綠燈；2.畫面1 分47秒顯示，系爭路口之號誌轉為黃燈；
    3.畫面1 分52秒顯示，系爭路口之號誌轉為紅燈；4.畫面1
    分55秒顯示，異議人所駕駛之車牌號碼5275-HN 自用小客車
    於系爭路口之號誌顯示為紅燈時穿越系爭路口。」此有採證
    影像光碟附卷足憑，異議人於系爭路口之號誌顯示為紅燈時
    仍穿越系爭路口，顯有「闖紅燈」之違規事實，異議人所辯
    ，顯屬事後卸責之詞，不足採信。是異議人確有於前揭時、
    地駕駛車牌號碼5275-HN 自用小客車於行經有燈光號誌管制
    之交岔路口闖紅燈之違規行為，原處分機關依道路交通管理
    處罰條例第53條第1 項、違反道路交通管理事件統一裁罰基
    準及處理細則第41條第4 項，裁處異議人罰鍰2,700 元，並
    依同條例第63條第1 項第3 款規定，併記違規點數3 點，核
    無違法或不當之處。從而，本件異議為無理由，應予駁回。
五、據上論斷，應依道路交通案件處理辦法第18條，裁定如主文
    。
中    華    民    國   100    年    10    月    24    日
                  交通法庭法  官  林靜雯
以上正本證明與原本無異。
如不服本裁定應於送達後5日內向本院提出抗告狀。
                          書記官  劉千瑄
中    華    民    國   100    年    10    月    24    日